【裁判字號】    89,上易,1894
【裁判日期】    890629
【裁判案由】    竊盜
【裁判全文】
臺灣高等法院刑事判決                          八十九年度上易字第一八九四號
    上  訴  人
    即  被  告  甲○○
右上訴人因竊盜案件，不服臺灣板橋地方法院八十九年度易字第四二六號，中華民國
八十九年三月二十八日第一審判決（起訴案號：臺灣板橋地方法院檢察署八十八年度
偵字第二五七六號）提起上訴，本院判決如左：
    主  文
上訴駁回。
    事  實
一、甲○○（公訴人簡易判決處刑聲請書誤繕為「林『棋』省」，於此更正）前犯有
    多次竊盜前科（最後一次竊盜案件為於民國八十三年間，經台灣板橋地方法院判
    處罰金二千元），仍不知悛悔，復意圖為自己不法之所有，於民國 (下同)八十
    八年十一月十六日上午八時五十分許，佯以洽借扳手為由，四處探視他人住處情
    況，適探得臺北縣樹林市○○路○段二十七號乙○○住處廚房大門未鎖，即潛入
    屋內（此涉犯侵入住宅部分未據告訴）著手竊取財物，尚未得手即為鄰人鄧郭松
    梅發覺報警，旋為警當場查獲。
二、案經臺北縣警察局樹林分局報請臺灣板橋地方法院檢察署檢察官偵查起訴。
    理  由
一、按檢察官聲請以簡易判決處刑之案件，經法院認為有第四百五十一條之一第四項
    但書之情形者，應適用通常程序審判之，刑事訴訟法第四百五十二條定有明文。
    本件公訴人雖以被告在偵查中自白不諱，聲請原法院以簡易判決處刑。惟查，被
    告前有多次竊盜前科犯行（未構成累犯），有台灣高等法院檢察署刑案紀錄簡覆
    表在卷可參，且其侵入他人住宅行竊，對於他人生命財產危害甚鉅，顯不宜宣告
    緩刑或僅科處罰金，故其所犯之罪核與刑事訴訟法第四百四十九條所定得以簡易
    判決處刑之案件未合，因認有同法第四百五十一條之一第四項但書規定第一款情
    形，不宜逕以簡易判決處刑，原檢察官聲請以簡易判決處刑，即有未洽，是依首
    揭規定，本件自應適用通常程序審判之，合先敘明。
二、訊據上訴人即被告甲○○坦承有於右揭時地竊取財物之事實，辯稱：請求從輕量
    刑云云。經查，右揭竊盜之犯罪事實，業經被告於警訊時坦認不諱（偵卷第四頁
    背面），供認：「當時進入廚房內翻找，找無中意之物品後被人發現。」。再被
    告於右揭時地四處佯借扳手，探視各住屋屋內狀況，嗣擅自進入乙○○住處廚房
 找東西，鄧郭松梅即請二十一號朱太太來看等情，亦經證人鄧郭松梅證述翔實（
    偵卷第十一頁背面至第十二頁）。綜上所述，本件事證已臻明確，被告犯行堪以
    認定。
三、核被告意圖為自己不法之所有，潛入他人屋內行竊未果，所為係犯刑法第三百二
    十條第三項、第一項之竊盜未遂罪。被告潛入被害人乙○○住處翻找財物，顯已
    著手實施竊盜行為，其未竊得財物即為警查獲，為未遂犯，本應按未遂犯規定減
    輕其刑，惟原審因其前已有多次竊盜前科，猶不知悔悟再犯，且其侵入他人住宅
    行竊，對於他人生命財產危害甚鉅，認不宜按既遂犯之刑減輕其刑，並引用刑法
    第三百二十條第三項、第一項，罰金罰鍰提高標準條例第一條前段，審酌被告犯
    罪之動機、目的、手段、所生危害、犯罪後態度等一切情狀，論處被告甲○○竊
    盜未遂罪，量處有期徒刑伍月，以資懲儆。經核原判決認事用法及量刑，均無違
    誤。被告上訴雖請求從輕量刑云云，惟查量刑輕重本屬法院職權，且原審量刑時
    已審酌刑法第五十七條所列各款科刑應審酌事項，並審酌被告有多次竊盜前科，
    猶不知悔悟再犯，且所犯侵入他人住宅行竊行為，對於他人生命財產危害甚鉅等
    情，而原判決所處之刑復無失入情形，被告上訴猶執上揭陳詞指摘原判決不當，
    為無理由，應予駁回。
據上論斷，應依刑事訴訟法第三百六十八條，判決如主文。
本案經檢察官林占青到庭執行職務。
中     華     民     國    八十九   年       六       月     二十九     日
                             臺灣高等法院刑事第九庭
                                 審判長法  官  李  文  成
                                       法  官  周  盈  文
                                       法  官  官  有  明
右正本證明與原本無異。
不得上訴。
                                       書記官  顧  哲  瑜
中     華     民     國    八十九   年       六       月      三十      日
附錄：本判決論罪科刑法條全文
刑法第三百二十條：
意圖為自己或第三人不法之所有，而竊取他人之動產者，為竊盜罪，處五年以下有期
徒刑、拘役或五百元以下罰金。
意圖為自己或第三人不法利益，而竊佔他人之不動產者，依前項之規定處斷。
前二項之未遂犯罰之。


司法院資訊處製作；財團法人民間司法改革基金會備份。
